臺灣基隆地方法院基隆簡易庭民事判決
110年度基簡字第329號
原      告  盧信宏  


被      告  周偉華  

上列當事人間損害賠償事件，本院於民國110年4月28日辯論終結
，判決如下：
    主      文
被告應給付原告新臺幣壹拾肆萬伍仟壹佰元，及自民國一百零九
年十二月十八日起至清償日止，按週年利率百分之五計算之利息
。
訴訟費用新臺幣壹仟伍佰伍拾元由被告負擔。
本判決第一項得假執行。但被告如以新臺幣壹拾肆萬伍仟壹佰元
為原告預供擔保，得免為假執行。
    事實及理由
一、原告主張：
    被告於民國108年11月2日下午8時5分左右，騎乘352-BKM號
    普通重型機車，沿基隆市七堵區百六街往福五街方向駛抵百
    六、福五街口（下稱系爭路口），疏未注意其尚未抵達路口
    中心兼未禮讓直行車，旋貿然左轉而欲駛入福五街，適有原
    告騎乘自行車沿百六街直行往福三街方向駛抵系爭路口，被
    告騎乘機車遂與原告人、車發生碰撞，導致原告自行車（下
    稱系爭自行車）受有損害。因系爭自行車修復費用總計新臺
    幣（下同）145,100元，是原告乃本於民法侵權行為之法律
    關係，請求被告賠償其因系爭自行車所受損害，並聲明：被
    告應給付原告145,100元，及自起訴狀繕本送達之翌日起至
    清償日止，按週年利率5%計算之利息；願供擔保，請准宣告
    假執行。
二、被告答辯：　　
　　原告求償金額過高，故被告無法負擔。
三、本院判斷：
  ㈠被告於108年11月2日下午8時5分左右，騎乘352-BKM號普通重
    型機車，沿基隆市七堵區百六街往福五街方向駛抵系爭路口
    ，疏未注意其尚未抵達路口中心兼未禮讓直行車，旋貿然左
    轉而欲駛入福五街，適有原告騎乘自行車沿百六街直行往福
    三街方向駛抵系爭路口，被告騎乘機車遂與原告人、車發生
    碰撞，導致原告身體受傷以及系爭自行車毀損；而被告雖因
    過失傷害原告身體，經臺灣基隆地方檢察署檢察官提起公訴
    ，然因兩造嗣就體傷部分達成和解，原告乃具狀撤回刑事告
    訴，刑事法院遂以109年度交易字第259號刑事判決，就被告
    諭知公訴不受理確定。此除有原告提出之車損照片在卷可參
    ，並經本院職權查詢臺灣高等法院被告前案紀錄暨調閱上開
    刑事案卷確認屬實，有臺灣高等法院被告前案紀錄表、本院
    109年度交易字第259號刑事判決存卷為憑，且為兩造之所不
    爭。本院綜合上開證據調查結果，堪信「被告疏未車抵路口
    中心兼未禮讓直行車，旋騎乘機車貿然左轉」，即為上揭交
    通事故之肇事原因。
  ㈡按「汽車行駛至交岔路口，其行進、轉彎，應依下列規定：…
    …左轉彎時，應距交岔路口三十公尺前顯示方向燈或手勢，
    換入內側車道或左轉車道，行至交岔路口中心處左轉，並不
    得占用來車道搶先左轉。……轉彎車應讓直行車先行。」道
    路交通安全規則第102條第1項第5、7款訂有明文。又上開規
    定旨在保障公眾行車安全，核屬保護他人之法律，倘有違反
    ，即應推定為有過失（民法第184條第2項規定參照）。本件
    被告於旨揭時、地，疏未車抵路口中心兼未禮讓直行車旋貿
    然左轉，致與直行通過系爭路口之原告人車發生碰撞，是被
    告明確違反道路交通安全規則之上開規定，其有過失甚明；
    且被告於旨揭時、地，違反交通法規以致系爭自行車受有損
    害（下稱系爭車損），則被告之過失行為與系爭車損間，自
    有相當因果關係存在。第按因故意或過失，不法侵害他人之
    權利者，負損害賠償責任；汽車、機車或其他非依軌道行駛
    之動力車輛，在使用中加損害於他人者，駕駛人應賠償因此
    所生之損害，民法第184條第1項前段、第191條之2前段亦有
    明定；本件被告既有過失，其過失行為與系爭車損復有相當
    因果關係，則被告自應依法對原告即系爭自行車之所有人負
    損害賠償責任。
  ㈢按不法毀損他人之物者，被害人得請求賠償其物因毀損所減
    少之價額；又負損害賠償責任者，除法律另有規定或契約另
    有訂定外，應回復他方損害發生前之原狀。因回復原狀而應
    給付金錢者，自損害發生時起，加給利息。第一項情形，債
    權人得請求支付回復原狀所必要之費用，以代回復原狀。民
    法第196條、第213條定有明文；而被害人依民法第196條請
    求賠償，並不排除民法第213條至第215條之適用。且損害賠
    償，除法律另有規定或契約另有訂定外，應以填補債權人所
    受損害及所失利益為限，此觀民法第216條第1項規定自明。
    而稱「所受損害」者，即現存財產因損害事實之發生而被減
    少，屬於積極的損害；至稱「所失利益」者，即新財產之取
    得，因損害事實之發生而受妨害，屬於消極的損害（最高法
    院48年台上字第1934號判例意旨參照）。查原告主張系爭自
    行車估修結果，必要修復費用總計145,100元乙情，業據提
    出與其主張相符之車損照片、移動城堡單車生活館估價單為
    證，經核無訛，且未逾本院職權經由網路所查得之價格區間
    ；至「材料（零件）折舊」雖向為民事實務之所採，然本院
    核閱上開估價單所載修繕品項，或屬毋庸計列折舊之「工資
    」，或屬「可毋庸更換直至系爭自行車不堪使用為止之零件
    或材料」，且系爭自行車更換零件之目的，亦係為圖回復「
    系爭自行車之整體效用」，而非意在回復其間相關零件之價
    值，尤以系爭自行車之市場行情，既不因施工材料之「以新
    換舊」而有提昇，則原告當亦無從因施工材料之「以新換舊
    」而受利益，從而，因認本件不生「零件或材料應予折舊」
    之問題，原告主張系爭車輛修復之必要費用合計145,100元
    等語，尚屬有據而堪採信。
四、綜上，原告基於侵權行為之法律關係，請求被告給付145,10
    0元，及自起訴狀繕本送達翌日即109年12月18日起至清償日
    止，按週年利率5%計算之利息，為有理由，應予准許
五、本件第一審裁判費為1,550元，此外別無其他費用之支出，
    是本件訴訟費用合計1,550元。爰依職權確定前開訴訟費用
    ，由兩造按其勝敗比例負擔。　　
六、本件係民事訴訟法第427條第2項第11款之財產權訴訟事件，
    本判決第一項則係本院適用簡易程序所為被告敗訴之判決，
    依同法第389條第1項第3款規定，應依職權宣告假執行，併
    依同法第436條第2項準用同法第392條第2項規定，酌情宣告
    被告預供相當之擔保金額後，得免為假執行。
七、據上論結，本件原告之訴為有理由，依民事訴訟法第436條
    第2項、第78條、第87條第1項、第389條第1項第3款、第392
    條第2項，判決如主文。
中　　華　　民　　國　　110 　年　　4 　　月　　28　　日
                  基隆簡易庭法  官   王慧惠
以上正本係照原本作成。　　　　　　　　　   
對於本件判決如有不服，應於收受送達後20日內向本院提出上訴
書狀，敘述上訴之理由，上訴於本院合議庭，並按他造當事人之
人數附具繕本。如委任律師提起上訴者，應一併繳納上訴審裁判
費。　　
中　　華　　民　　國　　110 　年　　4 　　月　　28　　日
                            書記官   姚安儒